【裁判字號】    98,消債更,151
【裁判日期】    980727
【裁判案由】    更生
【裁判全文】
臺灣桃園地方法院民事裁定           98年度消債更字第151號
聲  請  人
即  債務人  甲○○
上列當事人聲請消費者債務清理事件，本院裁定如下：
    主  文
債務人甲○○自中華民國九十八年七月二十七日十七時起開始更
生程序。
命司法事務官進行本件更生程序。
    理  由
一、按「法院開始更生程序之裁定，應載明其年、月、日、時，
    並即時發生效力」，又「法院裁定開始更生或清算程序後，
    得命司法事務官進行更生或清算程序；必要時，得選任律師
    、會計師或其他適當之自然人或法人一人為監督人或管理人
    」。消費者債務清理條例第45條第1 項、第16條第1 項分別
    定有明文。
二、本件聲請人即債務人聲請意旨略以：其因不能清償債務情事
    ，於民國95年曾依「中華民國銀行公會會員辦理消費金融案
    件無擔保債務協商機制」，以書面向最大債權金融機構台北
    富邦商業銀行請求共同協商債務清償方案，並於95年12月6
    日協商成立，聲請人自96年1 月起，分60期，利率9.88％，
    每月10日應繳金額為新臺幣（下同）24,685元，然因協商期
    數太短，月付金額過高，聲請人95年、96年平均月收入僅20
    ,583 元 ，每月仍不足4,102 元，已逾聲請人所能負荷，聲
    請人勉強繳交12期，迄97年1 月，因原答應資助之親友拒絕
    協助，聲請人已借無可借情形下，週轉困難而毀諾。因最大
    債權銀行之還款條件，未考慮聲請人之收入狀況，聲請人償
    債本屬勉強，且債務本金總金額為1,484,100 元，利息卻高
    達316,035 元，最大債權銀行又表明僅此方案可為接受，是
    以，聲請人實無力繼續履行上開協商條件，而上開情事並非
    聲請人主觀上惡意不履行協議，實係客觀上有不可歸責於聲
    請人之事由，又聲請人無擔保或無優先權之債務總額未逾1,
    200 萬元，復未經法院裁定開始清算程序或宣告破產，爰聲
    請更生等語。
三、經查，聲請人所主張之上開事實，業據其提出財政部高雄市
    國稅局財產歸屬資料清單、財團法人金融聯合徵信中心當事
    人綜合信用報告- 債務清理條例前置協商專用債權人清冊、
    95年前置協商協議書及無擔保債務還款計劃、合作金庫存摺
    存款交易清單、台北富邦銀行存摺明細、台中地方法院97年
    度司票字第657 號本票裁定、聲請人95年度及96年度綜合所
    得稅各類所得資料清單、彰化基督教醫院門診收據、全戶戶
    籍謄本、聲請人勞保投保資料表、債權人清冊、房屋租賃契
    約書、受扶養人陳阿梅97年度綜合所得稅各類所得資料清單
    暨財產歸屬資料清單、台中縣木材裁剪加工運送業職業工會
    勞健保繳納證明書等為證，經核與其所述相符。查聲請人於
    95年12月間依中華民國銀行公會會員辦理消費金融案件無擔
    保債務協商機制與最大債權金融機構台北富邦銀行成立協商
    ，協商條件分為60期，利率9.88％，每月須繳付24,685元，
    惟依聲請人所提之財政部高雄市國稅局95年、96年綜合所得
    稅各類所得資料清單觀之，其95年、96年總收入分別為241,
    000 元、257,000 元（見台灣彰化地方法院卷第28、29頁）
    ，則每月平均收入分別為20,083元、21,417元，其97年1 月
    毀諾前6 個月之薪資分別為22,746元、30,530元、17,045元
    、14,712元、25,488元、30,340元（見本院卷第26頁），每
    月平均收入則為23,477元。聲請人之收入未有明顯變化，而
    協商成立之條件並未顧慮聲請人之資力，每月還款金額已大
    於其收入，聲請人顯無法再支應日常生活之最低必要開銷，
    是聲請人實無法繼續履行上開協商條件係可認定，本院認其
    情形與消費者債務清理例第151 條第5 項「因不可歸責於己
    之事由，致履行顯有重大困難」之規定相符。此外，本件又
    查無聲請人有消費者債務清理條例第6 條第3 項、第8 條或
    第46條各款所定駁回更生聲請之事由存在，則聲請人聲請更
    生，洵屬有據，並依首揭規定命司法事務官進行本件更生程
    序，爰裁定如主文。
中    華    民    國    98    年    7     月    27    日
                  民事第一庭    法  官  郭琇玲
正本係照原本作成。
本件不得抗告。
中    華    民    國    98    年    7     月    27    日
                                書記官  游  誼


司法院資訊處製作；財團法人民間司法改革基金會備份。
